# 影视剧推广业务核算

提问人：1qaz0okm 时间：2019-07-26 11:57:34
各位老师我想请问下，我们以前的影视剧的推广，以前都是给推广费，然后给我们植入广告
我们公司现在有一个新的模式，虽然我们的目的是推广，但是对方要我们做成一个投资的形式，比如我们投一笔钱，对方给我们一个广告植入的权益。
同时，如果这个剧赚钱了，还会给我们分红，但是因为已经给我们了一个广告植入了，所以相应的分红要比正常的投资打折。这个会计上咋处理呢还请各位老师帮忙解惑谢谢！！

回答人：chenyiwei
要采用系统、合理的方式，将该笔投资款分解为两项交易，分别进行处理：（ 1 ）为取得植入广告权而支付的款项；（ 2 ）正常的具有分红权的投资。
可以首先参考没有植入广告权但其他方面条件类似的投资确定（ 2 ）部分的金额，再将投资总额减去（ 2 ）部分的金额得到（ 1 ）部分的金额。
在此基础上，对这两部分作为两项独立交易，分别按各自适用的原则进行会计处理。